【裁判字號】    97,抗,1179
【裁判日期】    970723
【裁判案由】    假扣押
【裁判全文】
臺灣高等法院民事裁定                  97年度抗字第1179號
抗  告  人  乙○○
上列抗告人因與相對人甲○○間假扣押事件，對於中華民國97年
6月23日臺灣桃園地方法院97年裁全字第3151號裁定提起抗告，
本院裁定如下：
    主  文
原裁定廢棄。
抗告人以新台幣壹拾萬玖仟元為相對人供擔保後，得對相對人之
財產在新台幣拾貳萬陸仟元範圍內為假扣押。
相對人如為抗告人供擔保新台幣拾貳萬陸仟元後，得免為或撤
銷假扣押。
聲請及抗告訴訟費用由相對人負擔。
    理  由
一、按債權人就金錢請求得易為金錢請求之請求，欲保全強制執
    行者，得聲請假扣押；又假扣押，非有日後不能強制執行或
    甚難執行之虞者，不得為之，民事訴訟法第522條第1項、第
    523條第1項定有明文。所謂不能強制執行，如債務人浪費財
    產，增加負擔或就其財產為不利益之處分，將成為無資力之
    情形等是；所謂甚難執行之虞者，如債務人將移往遠方或逃
    匿之情形等是。又請求及假扣押之原因應釋明之；又前項釋
    明如有不足，而債權人陳明願供擔保或法院認為適當者，法
    院得定相當之擔保，命供擔保後得為假扣押，亦為民事訴訟
    法第526條第1項、第2項所明定。
二、本件抗告人即債權人聲請意旨略以：伊執有相對人即債務人
    簽發發票年月日為民國97年 5月29日、付款人為台灣中小企
    業銀行新明分行、票號為 AS0000000號、金額為新台幣 (下
    同) 32萬6,000元之支票1張，嗣經提示付款因存款不足而遭
    退票，足見相對人將成為無資力之情形，且又避不見面，為
    恐日後不能強制執行或甚難執行之虞，爰提出上開支票及退
    票理由單以為釋明，並願供擔保以補釋明之不足，請准對相
    對人之財產為假扣押等情。
三、經核抗告人既已就上開請求，提出上開支票以為釋明 (見原
    法院卷第3頁)，並已就上開假扣押之原因，提出上開退票理
    由單以為釋明 (見原法院卷第4頁)，復已陳明願供擔保以補
    釋明之不足，則抗告人聲請對相對人之財產在32萬6,000 元
    範圍內得為假扣押，揆諸首揭說明，自應准許。乃原裁定以
    抗告人就假扣押之原因全未釋明為由，駁回抗告人所為假扣
    押之聲請，自有未洽。抗告意旨執此指摘原裁定不當，聲明
    廢棄，為有理由，爰將原裁定廢棄，改裁定如主文第 2項、
    第3項所示。
四、據上論結，本件抗告為有理由，依民事訴訟法第 492條前段
    、第 526條第2項、第527條、第95條、第78條，裁定如主文
    。
中    華    民    國    97    年    7     月    23    日
                    民事第六庭
                        審判長法  官  林鄉誠
                              法  官  楊豐卿
                              法  官  梁玉芬
正本係照原本作成。
不得再抗告。
中    華    民    國    97    年    7     月    23    日
                              書記官  詹麗珠


司法院資訊處製作；財團法人民間司法改革基金會備份。
